【裁判字號】    95,訴,2721
【裁判日期】    951031
【裁判案由】    毒品危害防制條例
【裁判全文】
臺灣臺中地方法院刑事判決              95年度訴字第2721號
公  訴  人  臺灣臺中地方法院檢察署檢察官
被      告  乙○○
上列被告因違反毒品危害防制條例案件，經檢察官提起公訴（95
年度毒偵字第3707號）及移送併案審理（95年度毒偵字第4364號
），本院判決如下：
    主    文
乙○○施用第一級毒品，累犯，處有期徒刑捌月。扣案海洛因壹
包（淨重零點零陸公克）沒收銷燬之，海洛因外包裝壹個（空包
裝重零點參陸公克）沒收；又施用第二級毒品，累犯，處有期徒
刑伍月，扣案安非他命壹包（毛重壹點捌公克）沒收銷燬之，安
非他命外包裝壹個沒收。應執行有期徒刑壹年，扣案海洛因壹包
（淨重零點零陸公克）、安非他命壹包（毛重壹點捌公克）沒收
銷燬之，海洛因外包裝壹個（空包裝重零點參陸公克），安非他
命外包裝壹個沒收。
    犯罪事實
一、乙○○曾於民國八十七年及八十八年間分別因施用毒品案件
    ，先後經臺灣南投地方法院及本院裁定送觀察、勒戒後，均
    認無繼續施用毒品之傾向，先後由臺灣南投地方法院檢察署
    檢察官及臺灣臺中地方法院檢察署檢察官為不起訴處分確定
    。再於八十八年間因施用毒品案件，本院裁定送強制戒治後
    期滿，由臺灣臺中地方法院檢察署檢察官不起訴處分。復於
    八十九年間再因施用毒品案件，由臺灣臺中地方法院檢察署
    檢察官聲請強制戒治並提起公訴，強制戒治部分於九十年九
    月三十日期滿，復經本院於九十年二月二十一日以八十九年
    度易字第四二四七號判處有期徒刑六月確定，經易科罰金執
    行完畢。又於九十三年間因施用第一、二級毒品案件，經本
    院於九十三年八月九日判處有期徒刑七月、四月，定應執行
    之刑為有期徒刑十月確定，經送監執行，並於九十四年七月
    十七日縮刑期滿執行完畢。詎其仍不知悔改，於前揭強制戒
    治執行完畢後五年內，復基於施用第一級毒品海洛因之犯意
    ，自九十五年七月十二日晚間八時許起至七月三十一日晚間
    九時許止，在臺中縣太平市○○路一六三六號，以注射針筒
    注射方式，施用第一級毒品海洛因多次。另基於施用第二級
    毒品安非他命之犯意，自九十五年七月十日許起至七月三十
    一日下午三、四時許止（起訴書誤為晚間九時許止），在上
    址以將第二級毒品安非他命以火燒烤生煙吸取煙氣方式，施
    用第二級毒品安非他命多次。嗣於九十五年七月十三日下午
    二時十五分許，經警在臺中市○區○○路一段二八九巷十三
    號六樓（起訴書誤為臺中市○○區○○街二號）查獲。再於
    九十五年八月一日晚間十時三十分許，在上開住處為警持搜
    索票查獲，並當場扣得其所有第一級毒品海洛因一包（淨重
    ０．０六公克）及第二級毒品安非他命一包（毛重一．八公
    克）。
二、案經臺中市警察局第六分局及第四分局報告臺灣臺中地方法
    院檢察署檢察官偵查起訴及移送併辦。
    理      由
一、訊據被告乙○○就上開多次施用第一、二級毒品之事實坦承
    不諱，又被告二度經警採集尿液送驗結果，呈嗎啡及安非他
    命均呈陽性反應，有詮昕科技股份有限公司濫用藥物尿液檢
    驗報告二紙附卷可稽，復有扣案之第一級毒品海洛因一包（
    淨重０．０六公克，空包裝重０．三六公克）及第二級毒品
    安非他命一包（毛重一．八公克）可資佐證。上開扣案毒品
    海洛因經鑑驗結果，確有第一級第六項毒品海洛因成分，淨
    重０．０六公克，空包裝重０．三六公克一節，有法務部調
    查局鑑定書一紙可憑。又被告前因施用毒品案件，除經起訴
    判處有期徒刑六月外，並裁定送強制戒治，並於九十年九月
    三十日強制戒治期滿執行完畢等情，亦有刑案資料查註紀錄
    表在卷可參，其於強制戒治執行完畢釋放後五年內再犯施用
    毒品之罪，洵堪認定，應予依法論科。
二、核被告所為，係犯毒品危害防制條例第十條第一項施用第一
    級毒品罪及同條第二項施用第二級毒品罪。被告分別持有第
    一級毒品海洛因、第二級毒品安非他命進而施用之，其持有
    之低度行為應為施用之高度行為所吸收，均不另論罪。公訴
    人雖就被告於九十五年七月二十七日起至同年月三十一日止
    之施用第一、二級毒品海洛因、安非他命之犯行起訴，其餘
    部分並未論及，惟其餘部分與本件起訴部分有包括一罪之關
    係，復經檢察官移送併辦本院自得併予以審酌，附此敘明。
    又被告所犯施用第一級毒品、施用第二級毒品罪二罪之間，
    犯意各別，行為互殊，應予分論併罰。被告前於九十三年間
    因施用第一、二級毒品案件，經本院於九十三年八月九日判
    處有期徒刑七月、四月，定應執行之刑為有期徒刑十月確定
    ，經送監執行，並於九十四年七月十七日縮刑期滿執行完畢
    一節，有刑案資料查註紀錄表及臺灣高等法院被告前案紀錄
    表各一件在卷可稽，其受有期徒刑執行完畢後，五年之內故
    意再犯本件有期徒刑以上之二罪，為累犯，均應依刑法第四
    十七條之規定加重其刑。爰審酌被告前已有施用毒品之素行
    、強制戒治後仍無視於毒品對於自身健康之戕害及國家對於
    杜絕毒品犯罪之禁令，復有本件施用第一、二級毒品之犯行
    ，然被告坦認犯行，頗有悔意，犯後態度良好等一切情狀，
    各量處如主文所示之刑，並定其應執行之刑。扣案第一級毒
    品海洛因一包（淨重０．０六公克）及第二級毒品安非他命
    一包（毛重一．八公克），屬毒品危害防制條例第二條規定
    之第一、二級毒品，應依同條例第十八條第一項前段之規定
    ，沒收銷燬之，另上開毒品海洛因外包裝（空包裝重０．三
    六公克）及安非他命外包裝，均係供施用毒品所用之物，且
    為被告所有，應依刑法第三十八條第一項第二款沒收之。
據上論斷，應依刑事訴訟法第二百七十三條之一第一項、第二百
九十九條第一項前段，毒品危害防制條例第十條第一項、第二項
、第十八條第一項前段，刑法第十一條、第五十一條第五款、第
四十七條第一項、第三十八條第一項第二款，判決如主文。
本案經檢察官甲○○到庭執行職務。
中    華    民    國    95    年    10    月    31    日
                  刑事第十四庭  法  官  陳  葳
上正本證明與原本無異。
如不服本判決，應於收受本判決後十日內向本院提出上訴書狀，
其未敘述上訴理由者，並得於提起上訴後十日內向本院補提理由
書狀（均須按他造當事人之人數附繕本）「切勿逕送上級法院」
。
                                書記官  張雅如
中    華    民    國    95    年    11    月    2     日
附錄法條：
毒品危害防制條例第十條：
施用第一級毒品者，處六月以上五年以下有期徒刑。
施用第二級毒品者，處三年以下有期徒刑。


司法院資訊處製作；財團法人民間司法改革基金會備份。
